【裁判字號】    95,訴,1064
【裁判日期】    950831
【裁判案由】    違反毒品危害防制條例
【裁判全文】
臺灣臺南地方法院刑事判決             95年度訴字第1064號
公  訴  人  臺灣臺南地方法院檢察署檢察官
被      告  甲○○即蔡龍泉）.
上列被告因違反毒品危害防制條例案件，經檢察官提起公訴（95
年度毒偵字第1430號），本院合議庭裁定由受命法官獨任進行簡
式審判，判決如下：
    主  文
甲○○連續施用第一級毒品，累犯，處有期徒刑拾月，扣案之海
洛因陸小包（驗餘淨重合計零點參貳公克）沒收銷燬之，扣案之
上開毒品外包裝袋陸只（合計重壹點肆公克）沒收。
    事  實
一、甲○○前於民國九十年間因犯預備殺人罪，經本院以九十年
    度南簡字第八七六號判處有期徒刑三月確定，於九十一年二
    月四日易科罰金執行完畢。復於九十一年間，因施用毒品案
    件，經本院裁定送勒戒處所觀察、勒戒後，認無繼續施用毒
    品傾向，於九十二年一月二十一日執行完畢釋放，並經臺灣
    台南地方法院檢察署檢察官以九十一年度毒偵字第一三八七
    號不起訴處分確定。詎猶不知悔改，復基於概括之犯意，自
    九十五年四月中旬某日起至同年五月三十日上午十時三十分
    許止，在台南市○區○○路七十三之三號住處，先後多次以
    將海洛因摻入礦泉水後再置入注射針筒內施打手臂血管之方
    式施用第一級毒品海洛因。嗣於同年五月三十日上午十一時
    二十五分許，在台南市○區○○路六十九號前為警查獲，並
    扣得其所有之海洛因六小包（驗餘淨重合計零點三二公克，
    外包裝袋六只合計重一點四公克），並經採尿送驗，結果呈
    嗎啡類陽性反應，而查獲上情。
二、案經臺南市警察局第六分局報請台灣台南地方法院檢察署檢
    察官偵查起訴。
    理  由
一、本件被告所犯為死刑、無期徒刑或最輕本刑為三年以上有期
    徒刑以外之罪，經本院合議庭依刑事訴訟法第二百七十三條
    之一第一項規定，裁定由受命法官獨任進行簡式審判程式，
    依同法第二百七十三條之二、同法第一百五十九條第二項之
    規定，不適用傳聞法則有關限制證據能力之相關規定，合先
    敘明。
二、上揭事實，業據被告甲○○於審理中坦承不諱，並有海洛因
    六小包（驗餘淨重合計零點三二公克，外包裝袋六只重合計
    一點四零公克）扣案及法務部調查局鑑定通知書、長榮大學
    確認報告乙份附卷足憑。罪證明確，被告犯行堪以認定。其
    於前犯施用毒品案件經觀察、勒戒執行完畢釋放後，五年內
    再犯本罪，應依法論處。
三、按行為後法律有變更者，適用行為時之法律。但行為後之法
    律有利於行為人者，適用最有利於行為人之法律，刑法第二
    條第一項定有明文。查被告甲○○行為後，刑法已於九十四
    年二月二日修正公布，並於九十五年七月一日生效施行。茲
    比較本案所涉新舊刑法如下：
    1.按被告行為後，刑法第五十六條之連續犯規定，業於九十
      四年一月七日修正公布刪除，並於九十五年七月一日施行
      ，則被告所犯上述各罪應依數罪併罰之規定分論併罰，此
      刪除雖非犯罪構成要件之變更，但顯已影響行為人刑罰之
      法律效果，自屬法律有變更，比較新、舊法結果，修正後
      之規定並非較有利於被告，依刑法第二條第一項前段規定
      ，仍應適用較有利於被告之行為時法律（即舊法）論以連
      續犯（最高法院九十五年第八次刑事庭會議決議參照）。
    2.查被告甲○○前於民國九十年間因犯預備殺人罪，經本院
      以九十年度南簡字第八七六號判處有期徒刑三月確定，於
      九十一年二月四日易科罰金執行完畢，有台灣高等法院被
      告全國前案紀錄表附卷足憑。茲於五年以內再故意犯本件
      有期徒刑以上之罪，不論依修正前之刑法第四十七條，或
      修正後之刑法第四十七條第一項之規定，均構成累犯，修
      正後之規定並未較有利於被告，應依刑法第二條第一項前
      段之規定，適用修正施行前之刑法第四十七條。
    3.經上綜合比較結果，本件應適用修正前之上開刑法相關規
      定。
四、按海洛因依毒品危害防制條例第二條第二項第一款規定屬第
    一級毒品，被告施用之，核其所為，係犯同條例第十條第一
    項之施用第一級毒品罪。被告甲○○先後多次施用第一級毒
    品之犯行，均時間緊接，犯罪構成要件相同，顯係基於一個
    概括犯意反覆為之，應各依連續犯之規定論以一罪，並依法
    加重其刑。其持有海洛因之低度行為，應為其高度之施用行
    為所吸收，不另論罪。又其係累犯，已如前述，均應依累犯
    規定依法遞加重其刑。爰審酌被告前有施用毒品等前科，有
    上開紀錄表乙紙附卷足憑，素行非佳，竟仍不知悔改，復犯
    本施用第一級毒品罪，殘害自己之身心健康，影響其家庭之
    正常生活，並極易因吸毒而誘致犯他罪，危害他人法益及社
    會秩序，所生危害非輕，惟施用期間非長，審理中坦承犯行
    ，態度良好等一切情狀，量處如主文第一項所示之刑，以示
    懲儆。扣案之海洛因六小包（驗餘淨重合計零點三二公克）
    ，係查獲之毒品，依應法宣告沒收銷燬之；扣案之上開毒品
    外包裝袋六只（合計重一點四公克），為被告所有供本案犯
    罪所用之物，業據其供明在卷，應依法宣告沒收。
四、據上論斷，應依刑事訴訟法第二百七十三條之一第一項、第
    二百九十九條第一項前段，毒品危害防制條例第十條第一項
    、第十八條第一項前段，刑法第十一條前段、第二條第一項
    前段、第五十六條（修正前）、第四十七條（修正前）、第
    三十八條第一項第二款，判決如主文。
中    華    民    國    95  年     8    月      31    日
                            刑事第一庭  法  官  柯顯卿
以上正本證明與原本無異。
如不服本判決，應於判決送達後十日內，向本院提出上訴狀。
                                        書記官  黃子起
中    華    民    國    95  年     8    月      31    日
附錄所犯法條：
毒品危害防制條例第十條第一項：
施用第一級毒品者，處六月以上五年以下有期徒刑。


司法院資訊處製作；財團法人民間司法改革基金會備份。
